臺灣臺中地方法院刑事判決
111年度交訴字第244號
公  訴  人  臺灣臺中地方檢察署檢察官
被      告  陳柏嶧


上列被告因過失致死案件，經檢察官提起公訴（111年度偵字第2
3391號），被告於本院準備程序中為有罪之陳述，經本院合議庭
評議後裁定由受命法官獨任改行簡式審判程序審理，本院判決如
下：
    主    文
陳柏嶧因過失致人於死，處有期徒刑壹年捌月。
    犯罪事實
一、陳柏嶧駕駛牌照號碼AAR-1681號自用小客車（下稱甲車），
    於民國111年5月5日0時8分許，沿臺中市○○區○○路0段○○○○○○
    ○○○○○路0段000號前，應注意車輛行駛時，駕駛人本應注意
    車前狀況，並隨時採取必要之安全措施，而依當時情形並無
    不能注意之情事，竟疏未注意及此，適有路人黃信憲站立在
    上開路段最外側車道貼近人行道邊緣處，甲車遂撞擊黃信憲
    ，致黃信憲頭部外傷、創傷性硬膜下出血、創傷性心肺休止
    併中樞衰竭，於同日2時32分死亡。陳柏嶧於肇事後，在具
    有偵查犯罪權限之公務員尚未知悉肇事人姓名之前，向前往
    現場處理之員警坦承係肇事者，自首接受裁判。
二、案經臺灣臺中地方檢察署檢察官簽分案偵查起訴。
　　理    由
壹、證據能力：
一、本判決認定事實所引用之被告以外之人於審判外之言詞或書
    面證據等供述證據，公訴人、被告陳柏嶧、辯護人在本院審
    理時均同意作為證據使用，復經本院審酌認該等證據之作成
    無違法、不當或顯不可信之情況，依刑事訴訟法第159條之5
    第1 項規定，均有證據能力。
二、又本案認定事實引用之卷內其餘非供述證據，並無證據證明
    係公務員違背法定程序取得，依同法第158條之4規定反面解
    釋，亦均有證據能力。
貳、認定犯罪事實所憑之證據及理由：
一、上開犯罪事實，業據被告陳柏嶧於警詢、偵訊及本院準備程
    序、審理時坦白承認（見111年度相字第894號卷《下稱相卷》
    第22至24頁、第53頁、第91頁；本院卷第34頁、第43頁），
    且有⑴甲車之行車紀錄器錄影畫面擷取相片（見相卷第76至7
    7頁）、案發地附近監視器錄影畫面擷取相片（見相卷第78
    至79頁）；⑵臺中市政府警察局第六分局道路交通事故現場
    圖、道路交通事故調查報告表(一)(二)、道路交通事故照片
    （見相卷第63至75頁）；⑶中國醫藥大學附設醫院司法相驗
    病歷摘要（見相卷第85頁）、檢察官相驗筆錄（見相卷第87
    頁）、臺灣臺中地方檢察署相驗屍體證明書（見相卷第95頁
    ）及檢驗報告書（見相卷第127至131頁）及相驗照片（見相
    卷第101至121頁）；⑷員警職務報告（見相卷第19頁）、汽
    車駕駛人資料及甲車車籍資料（見相卷第33、35頁）在卷可
    憑，此部分之事實，應堪認定。　
二、按汽車行駛時，駕駛人應注意車前狀況，並隨時採取必要之
    安全措施，道路交通安全規則第94條第3項訂有明文。查被
    告合法領有小型車普通駕駛執照，有上開汽車駕駛人資料在
    卷可考，是其於駕駛甲車時自應知悉並遵守上述規定，而依
    本件交通事故發生時天候晴、夜間有照明、柏油路面乾燥、
    無缺陷、無障礙物及視距亦良好，並無不能注意等情，有上
    揭甲車之行車紀錄器錄影畫面擷取相片、道路交通事故調查
    報告表(一)、道路交通事故照片在卷可佐，詎被告於疏未注
    意車前狀況，致被害人死亡，被告自應有應注意、能注意而
    未予注意之過失甚明。是被告就本件交通事故之發生，確有
    過失，殆無疑義。從而，被告因其違規駕車行為，對被害人
    製造法所不容許之風險，並且該風險在具體事件歷程中實現
    ，而導致被害人死亡之構成要件結果之發生，該死亡結果顯
    可歸責於被告，是被告違規駕車行為，與被害人死亡結果間
    ，顯有相當因果關係。綜上所述，本件事證已臻明確，被告
    犯行洵堪認定，應依法論科。
叁、論罪科刑之理由：
一、核被告陳柏嶧所為，係犯刑法第276條之因過失致人於死罪
    。被告於肇事後留在事故現場，於有權偵查犯罪之警察機關
    僅知悉犯罪事實，但不知犯罪人為何人前，主動向前往事故
    現場處理之警員坦承肇事，並接受裁判等情，有臺中市政府
    警察局道路交通事故肇事人自首情形紀錄表在卷可佐（見相
    卷第57頁），爰依刑法第62條前段規定，減輕其刑。　　
二、爰審酌被告：⑴駕車疏忽，致生被害人死亡結果，且令被害
    人親屬遭受傷痛，所為應予非難；⑵犯後始終承認犯行，態
    度尚可；⑶尚未能與被害人親屬成立調解；⑷被告於本院自陳
    家庭成員、經濟狀況等情狀（見本院卷第45頁），量處如主
    文所示之刑。　　
據上論斷，依刑事訴訟法第273條之1第1項、第299條第1項前段
，刑法第276條、第62條前段，刑法施行法第1條之1，判決如主
文。
本案經檢察官廖志國提起公訴，檢察官張添興到庭執行職務。
中　　華　　民　　國   111    年　　11　　月　　16    日
                  刑事第二十庭  法  官  林德鑫
以上正本證明與原本無異。
如不服本判決應於收受送達後20日內向本院提出上訴書狀，並應
敘述具體理由；其未敘述上訴之理由者，應於上訴期間屆滿後20
日內向本院補提理由書（均須按他造當事人之人數附繕本）「切
勿逕送上級法院」。
告訴人或被害人如不服判決，應備理由具狀向檢察官請求上訴，
上訴期間之計算，以檢察官收受判決正本之日起算。
                                書記官  高郁婷
中　　華　　民　　國   111    年    11    月    16    日
附錄本案所犯法條全文
中華民國刑法第276條
因過失致人於死者，處5年以下有期徒刑、拘役或50萬元以下罰
金。